臺灣臺北地方法院刑事判決
110年度易字第798號
公  訴  人  臺灣臺北地方檢察署檢察官
被      告  FUKUMOTO TAKEHARU




選任辯護人  洪維德律師
            黃馨慧律師
            林廷翰律師
上列被告因違反性騷擾防治法案件，經檢察官提起公訴（110年
度偵字第13397號），本院判決如下：
    主  文
本件公訴不受理。
    理  由
公訴意旨詳如附件起訴書所載。
按告訴乃論之罪，告訴人於第一審辯論終結前，得撤回其告訴
  ；又告訴乃論之罪，其告訴經撤回者，應諭知不受理之判決，
  並得不經言詞辯論為之，刑事訴訟法第238條第1項、第303條
  第3款及第307條分別定有明文。
查本件告訴人AW000-A110037（真實姓名及年籍詳卷）告訴被告
  FUKUMOTO TAKEHARU違反性騷擾防治法案件，公訴意旨認被告
  係犯性騷擾防治法第25條第1項之性騷擾罪嫌，依同條第2項規
  定，須告訴乃論。茲因告訴人撤回告訴，有刑事撤回告訴狀1
  紙在卷可憑（見本院110年度易字第798號卷第163頁），揆諸
  前揭規定，本件爰不經言詞辯論，逕為不受理之判決。
據上論斷，應依刑事訴訟法第284條之1、第303條第3款、第307
  條，判決如主文。
中　　華　　民　　國　　111 　年　　7 　　月　　28　　日
                  刑事第六庭    法  官  洪翠芬 
上正本證明與原本無異。 
如不服本判決應於收受送達後20日內向本院提出上訴書狀，並應
敘述具體理由；其未敘述上訴理由者，應於上訴期間屆滿後20日
內向本院補提理由書（均須按他造當事人之人數附繕本）「切勿
逕送上級法院」。告訴人或被害人如對於本判決不服者，應具備
理由請求檢察官上訴，其上訴期間之計算係以檢察官收受判決正
本之日期為準。 因疫情而遲誤不變期間，得向法院聲請回復原
狀。
                                書記官  蘇瑩琪 
中　　華　　民　　國　　111 　年　　7 　　月　　29　　日
附件：
臺灣臺北地方檢察署檢察官起訴書
                                    110年度偵字第13397號
    被　　　告　FUKUMOTO TAKEHARU        （日本籍）　　
　　　　　　　　       男　54歲（民國56【西元1967】年3
　　                              月8日生）　　　　
　　　　　　　　　　　　在中華民國境內連絡地址：臺北市○
　　　　　　　　　　　　  ○區○○路0段000巷00號9樓之901
　　　　　　　　　　　　　室
　　　　　　　　　　　  護照號碼：MM0000000號
    選任辯護人  黃馨慧律師
　　            林廷翰律師
上列被告因違反性騷擾防治法案件，已經偵查終結，認應該提起
公訴，茲將犯罪事實及證據並所犯法條分敘如下：
        犯罪事實
一、FUKUMOTO TAKEHARU與代號AW000-A110037號成年女子（真實
    姓名年籍詳卷，下稱A女）為同事，於民國110年1月22日下
    午8時18分許，在臺北市○○區○○路00號之松菸文創會館9號出
    口處，竟意圖性騷擾，並基於性騷擾之犯意，乘公司尾牙餐
    會結束與A女道別，而A女不及抗拒之際，以手環抱A女，並
    觸摸其左胸隱私處2至3次，對A女性騷擾得逞，使A女深感噁
    心不悅。
二、案經A女訴由臺北市政府警察局信義分局報告偵辦。
　　證據並所犯法條
一、證據資料及待證事實　　
編號 證據名稱 待證事實 1 被   告 FUKUMOTO TAKEHARU於警詢及偵查中之供述 被告坦承上開時、地與告訴人A女擁抱2次，惟辯稱當時在會場無機會與告訴人寒暄，在會場外遇到告訴人，想與告訴人寒暄，會與告訴人擁抱僅是要表示親切云云。 2 告訴人A女於警詢及偵查中之指訴 全部犯罪事實。 3 證人何佳儒於警詢及偵查中之證述 被告於上開時、地有擁抱告訴人之事實。 4 松菸文創會館9號出口監視器錄影光碟及翻拍照片2張 被告於上開時、地與告訴人擁抱2次之事實。 
二、核被告FUKUMOTO TAKEHARU所為，係犯性騷擾防治法第25條
    第1項之性騷擾罪嫌。
三、告訴暨報告意旨雖認被告對告訴人A女亦涉犯刑法第224條之
    強制猥褻行為，然所謂強制猥褻，需以強暴、脅迫、恐嚇、
    催眠術或其他違反意願之方法而為猥褻之行為，即以壓制被
    害人性自主決定權之方式而為猥褻行為者始足當之，至於所
    謂「猥褻」，則係指姦淫以外足以興奮或滿足性慾之一切色
    情行為，在客觀上足以誘起他人性慾，在主觀足以滿足自己
    性慾者，即屬之。依告訴人A女之指訴，係趁告訴人不備之
    際，短暫接觸後即停止，告訴人尚未表示反對之意，未以壓
    制告訴人性自主決定權之方式為之，是無從論以強制猥褻罪
    嫌，而應認係違反性騷擾防治法。惟此部分若成立犯罪，與
    前開起訴事實為同一事實，應為起訴效力所及，爰不另為不
    起訴處分，併此敘明。
四、依刑事訴訟法第251條第1項提起公訴。
    此　致
臺灣臺北地方法院
中　　華　　民　　國　 110　　年　　10　　月　　22　　日
                              檢　察　官　郭      郁